【裁判字號】    90,上更(一),28
【裁判日期】    890809
【裁判案由】    違反毒品危害防制條例
【裁判全文】
臺灣高等法院花蓮分院刑事判決                    九十年度上更(一)字第二八號
    上訴人即被告  乙○○
    指定  辯護人  甲○○
右上訴人即被告因違反毒品危害防制條例案件，不服臺灣臺東地方法院八十八年度訴
字第二九八號中華民國八十九年八月九日第一審判決 (起訴案號：臺灣臺東地方法院
檢察署八十八年度偵字第二三二三號、二三一一號 )，提起上訴，經最高法院第一次
發回更審，本院判決如左：
    主  文
原判決關於乙○○部分撤銷。
乙○○販賣第二級毒品，處有期徒刑柒年陸月。扣案安非他命（淨重二０五．二六公
克）及外包裝沒收並銷燬之。
    事  實
一乙○○前曾於民國（下同）八十六年十一月間販賣麻醉藥品安非他命，經本院於八
  十八年七月六日判處有期徒刑五年二月，仍不知悛悔，竟另行起意，再基於販賣第
  二級毒品安非他命營利之意圖，於八十八年九月六日晚間十一時許，邀約林吉龍（
  乙○○之乾兒子）一同前往屏東地區販入安非他命，林吉龍再邀約有車之梁清輝及
  周瑞峰（林吉龍、周瑞峰、梁清輝部分均已判決確定）同行，林吉龍、周瑞峰、梁
  清輝乃基於幫助乙○○販賣安非他命之犯意聯絡，一同搭乘由梁清輝所駕駛之Ｎ九
  －０三五五號自小客車自乙○○位於台東縣卑南鄉太平村住處出發前往屏東地區。
  乙○○旋於次日（七日）凌晨零時二十分許在屏東縣新園鄉○○村○路上，以不詳
  之代價，向不詳姓名年籍綽號「小如」（或稱「阿如」）之女子販入第二級毒品安
  非他命淨重二０五．二六公克（分裝為五大包及二小包）。嗣於同日凌晨三時四十
  五分許，渠等車行至台東縣警察局大武分局森永派出所前時，為警攔檢查獲，並當
  場在乙○○身上扣得前開二小包，在車上面紙盒內扣得前開五大包安非他命。
二案經台東縣警察局大武分局報請臺灣台東地方法院檢察署檢察官偵查起訴。
    理  由
一訊據被告乙○○雖坦承其於右揭時地與林吉龍、周瑞峰及梁清輝一同前往屏東地區
  購入扣案安非他命之事實，惟矢口否認其有販賣之意圖，並辯稱伊係與林吉龍、周
  瑞峰及梁清輝共同集資前往購買安非他命供自己施用，伊並無販賣安非他命之意思
  云云。
二惟查，被告於警訊及檢察官第一次訊問時均坦承案發當日（八十八年九月六日）係
  伊邀約林吉龍同行，林吉龍再邀約有車之梁清輝及周瑞峰等人與伊一起前往屏東等
  情，核與林吉龍於警訊及偵查中所述伊係因被告以電話要求伊陪同前往屏東，伊始
  帶同梁清輝、周瑞峰與被告乙○○一起前往屏東，及梁清輝於警訊及偵查中所述伊
  係受林吉龍之託，駕駛汽車與被告乙○○及林吉龍、梁清輝等人一起前往屏東等情
  節相符。另被告於前往屏東之路途中以手機聯絡「小如」商定見面地點後，由被告
  在屏東縣新園鄉烏龍鄉某處向「小如」（或稱「阿如」）購買二○五．二六公克安
  非他命等情，亦迭據被告於偵審中一再坦承在卷，且核與林吉龍、梁清輝、周瑞峰
  於偵審中之供述悉相符合。且被告曾有販賣安非他命之素行，有本院八十七年度上
  訴字第三六四號確定判決附卷可稽（被告乙○○目前即係因該案服刑中），並非對
  訴訟毫無經驗之人，苟扣案之安非他命係被告與林吉龍、梁清輝、周瑞峰共同集資
  購買而來，衡情被告絕不致於警訊及檢察官第一次訊問時對此有利於己之事實秘而
  不宣。再參照被告乙○○嗣後所稱渠等共同集資購買安非他命之時間、地點及金額
  ，核與嗣後林吉龍、梁清輝、周瑞峰於偵審中所為之供述相互岐異（一審判決理由
  一對此有詳盡之論述，茲引用之）等情狀觀之，被告嗣後所辯伊係伊與林吉龍、梁
  清輝、周瑞峰等人集資共同購買安非他命一節，顯屬虛構，被告乙○○意圖販賣而
  獨自出資購買扣案之大量安非他命，因恐人單勢孤，乃邀約其乾兒子林吉龍一同前
  往，林吉龍再邀約有車之梁清輝及周瑞峰同行，至為顯然。
三扣案之白色結晶物確為第二級毒品安非他命，淨重為二○五．二六公克，有法務部
  調查局檢驗通知書附卷可稽（見偵查卷第四三頁）。苟被告所辯其購買前揭大量安
  非他命之目的係供自己施用，其施用安非他命之用量必然龐大，被告於到案後，經
  警採尿送驗結果，呈陰性反應，有台東縣衛生局煙毒尿液檢驗結果通知書及法務部
  調查局檢驗通知書附卷可稽（見偵查卷第三七及四四頁），所辯伊欲自行施用安非
  他命一節，顯不足採。被告於前案判決（本院八十七年度上訴字第三六四號於八十
  八年七月六日判決）後，又另行起意，再意圖透過其既有之毒品銷售管道，繼續販
  賣安非他命而販入扣案安非他命，要無可疑。
四按販賣毒品罪不以販入之後，復行賣出為成立要件，祗須以營利、販賣為目的，將
  毒品予以販入或賣出，有一於此，其犯罪即告完成。核被告乙○○所為，係犯毒品
  危害防制條例第四條第二項之販賣第二級毒品罪，公訴意旨所指被告「運輸毒品」
  之事實與本院所認定意圖販賣而買入毒品之事實，其基本社會事實相同，本院自應
  予以審究，並變更起訴法條而為判決。原審予以論罪科刑，固非無見，惟原判決認
  被告係犯同條例第五條第二項意圖販賣而持有第二級毒品罪，尚有未洽，被告乙○
  ○上訴意旨否認犯罪，雖不足取，惟原判決既有可議，本院自應予以撤銷改判。爰
  審酌被告前因販賣毒品經查獲判刑在案，竟再另行起意，意圖販賣而販入大量安非
  他命，惡性不輕等一切情狀，量處如主文所示之刑，以示懲儆。扣案之第二級毒品
  安非他命（淨重二０五．二六公克）為本案查獲之毒品，應依同條例第十八條第一
  項之規定，宣告沒收並銷燬之。其外包裝具有防止毒品裸露、逸出及受潮之功用，
  自屬供販賣安非他命所用之物，應另依同法第十九條第一項之規定，宣告沒收。
五按毒品買賣，係屬嚴重違法行為，非可公然為之，且販賣安非他命犯行之法定刑度
  其甚重，係眾所週知之事實，依一般經驗法則，販賣安非他命者鋌而走險，苟非意
  在營利，所為何來？是本院雖因被告矢口否認其有販賣安非他命之意圖，惟依上述
  說明，被告具有營利之意圖，仍堪認定。
六另被告自承其購買安非他命之價格係每兩（三七．五公克）三萬元，故其所稱其係
  以十萬元之代價購得前開安非他命一節，顯然不實，惟被告對其究竟係以何價格購
  買，堅不吐實，而本院又無從查得其購買安非他命之實際金額，調查之途徑已窮，
  本院不予認定，併此敘明。
據上論斷，應依刑事訴訟法第三百六十九條、第三百六十四條、第二百九十九條第一
項前段、第三百條、第三百七十三條，毒品危害防制條例第四條第二項、第十八條第
一項前段、第十九條第一項，判決如主文。
本案經檢察官翟光軍到庭執行職務。
中      華      民      國    九十      年      五      月     十五     日
                                    審判長法官  謝  志  揚
                                          法官  蔣  有  木
                                          法官  何  方  興
右正本證明與原本無異。
如不服本判決，應於判決送達後十日內向本院提出上訴狀。其未敘述理由者，並應於
提出上訴狀後十日內向本院補提理由狀(均須附繕本)。
                                        書記官  劉  妙  娘
中      華      民      國    九十      年      五      月     十七     日


司法院資訊處製作；財團法人民間司法改革基金會備份。
